Inventaris van het archief van de Memorie en Stichtingen in de Sint Jacobs Kerk
Nationaal Archief, Den Haag
- Memorie, A
  - Rentebrieven en andere inschulden., III.
    - Rentebrief, groot 10 schellingen Hollands 's jaars, uit een huis te 's-Gravenhage., 1547; 43A; 1 charter
      regest nr. 168.1
      168.1 1547 juni 28
      Kors Pieter zoon van der Beeck en mr. Michiel Claes zoon (van den Berch) schepenen van den Haghe, oorkonden, dat Heynrick Wouters zoon, bontwerker, verkoopt aan de memorieheren in den Haghe een rente van 10 schellingen Hollands 's jaars, gaande uit zijn huis in de Hoelstrate.
      Opten achtenetwintischsten dach in Junio anno XVc zeven ende veertich.
      Oorspr. (Inv. no. 43A). Met de zegels van de oorkonders (het tweede geschonden) in groene was.
    - Rentebrief, groot 11 pond Hollands 's jaars, uit een huis en henneptuin in den Haag., 1551; 44; 1 charter
      regest nr. 249
      249 1551 April 4
      Mr. Michiel van den Berch Claes' zoon en Anthonis van Flory Nicasius' zoon, schepenen van den Haghe, oorkonden, dat Adriaen Geryts zoon, wonende aan de noordzijde van de Gheest aldaar, verkoopt aan de memorieheeren van de Sint Jacops kerk in den Haghe eene jaarlijksche rente van 11 pond Hollands, losbaar met den penning 16 en gaande uit zijn huis en henneptuin.
      ... opten vierden dach in Aprille anno XVc een ende vijftich.
      "Oorspr. (Inv. no. 44). Met het geschonden schepenzegel van Anthonis van Flory Nicasius' zoon in groene was; dat van Mr. Michiel van den Berch verloren."
    - Rentebrief, groot 14 schellingen Hollands 's jaars, uit een huis in den Haag., 1419, 1552; 45.1 - 45.3; 3 charters aaneengehecht
      regest nr. 251
      - Fragment, 1419, 45.1
      - Onleesbare fragmenten, 45.2
      - 1552, 45.3
        251 1552 October 22
        Schepenen in den Hage pachten heer Jan Goverts zoon, priester, als memoriemeester wegens achterstallige rente, toe eene rente van 14 schellingen Hollands, jaarlijks verzekerd op een huis en erf in het Lomberstraetgen.
        Gescreven ende gepacht opten tweeëntwintichsten dach van October anno XVc tweënvijftich.
        "Oorspr. (Inv. no. 45.3). Met het geschonden schepenzegel van Michiel Louffs zoon in groene was; dat van Cornelis van Aicken verloren."
        "Hieraan is vastgehecht een brief d.d. 1419 ..., door vocht onleesbaar is geworden en op welks rugzijde staat: ""Dit is van Willem Heynricxz. memorie ende is enen brief. Den nyewen wort verlijt, want den ouden verloren was ende wort gevonden ende is to samen genayt."" - Van den ouden is nog een fragment over."
    - Rentebrief, groot 20 schellingen Hollands 's jaars, gaande uit een huis en erf in den Haag, 1491. Verkocht aan de memorie 1554., 1491, 1554; 46.1, 46.2; 2 charters (getransfigeerd)
      regesten nrs. 164 en 255
      - 1491, 46.1
        164 1491 Mei 26
        Schepenen van den Hage oorkonden, dat Florys Wolbrants zoon erkent schuldig te zijn aan Jan Jans zoon 20 schellingen Hollands 's jaars, gaande uit zijn huis en erf in het Noirteynde van den Hage.
        Gescreven upten XXVI sten dach in Mey int jair ons Heeren M CCCC een ende tnegentich.
        Oorspr. (Inv. no. 46.1). Met geschonden schependomszegel in groene was. Met transfix d.d. 1554 April 13 (zie reg. no. 255).
      - 1554, 46.2
        255 1554 April 13
        Schepenen van den Hage oorkonden, dat Jacob Jorys' zoon in den Engheloverdraagtaan de memorieheeren in den Haghe de rente, vermeld in den brief d.d. 1491 Mei 26, waardoor dit transfix is gestoken (zie reg. no. 164), ter voldoening van de door zijn ouders gestichte memoriën in de Sint Jacops kerk.
        Opten XIIIen dach van Aprille anno XVc vier ende vijftich.
        Oorpsr. (Inv. no. 46). Met de geschonden schepenzegels van Cornelis van Aicken en Boudewijn Willems zoon in groene was.
    - Rentebrief, groot 1 pond Hollands 's jaars, gaande uit een huis in den Haag 1498. Verkocht aan de memorie. ('s-H. no. G. 193)., 1554; 46A.1, 46A.2; 2 charters (getransfigeerd)
      - 1498, 46A.1
        regesten nrs. 185 en 256
        185 1498 November 12
        Schepenen in den Hage oorkonden, dat Jacob Doen zoon erkent schuldig te zijn aan Jan Jans zoon een rente van 20 schellingen Hollands jaarlijks, gaande uit twee kamers in de Sinte Jacobs straat over Sint Anthonys' brug.
        Gescreven opten XIIsten dach in Novembri int jair ons Heeren M CCCC achte ende tnegentich.
        Oorspr. (Inv. no. 46A.1). Met geschonden schepenzegel in groene was. Met transfix d.d. 1554 April 13 (reg. no. 256).
        "In dorso staat: ""Jacob Doen zoon 1 pond Holl.: habet Ao LIIII Wm Jansz. int Padtmoes."""
      - 1554, 46.2
        256 1554 April 13
        Cornelis van Aicken en Boudewijn Willems zoon, schepenen in den Haighe, oorkonden, dat Jacob Jorys' zoon in den Enghel verkoopt aan de memorieheeren een rente van 1 pond Hollands jaarlijks uit een huis in het Padtmoes, vermeld in den brief d.d. 1498 November 12 (reg. no. 185.)
        Opten XIIIen dach van Aprill anno XVc vier ende vijftich.
        Oorspr. (Inv. no. 46A.2). Met de zegels der beide schepenen in groene was, waarvan het eerste geschonden.
        "In dorso staat: ""t Patmoes;-geeft Jacob Scoemaker in de Bonte Mantel in de Hoechstraet a° LX."""
    - Rentebrief, groot 3 pond Hollands 's jaars, gaande uit een huis in den Haag, tweemaal verkocht, laatstelijk aan de Memorie., 1548, 1553, 1557; 46AA.1 - 46AA.3; 2 charters en 1 stuk
      regesten nrs. 168.3, 170.1, 170.2 en 171.2
      - 1548, 46AA.1
        168.3 1548 augustus 7
        Anthonis Aerntsz en mr. Michiel Claeszn., schepenen in den Haghe, oorkonden, dat Claes Claesz, droechscherijer, erkent schuldig te zijn aan de drie natuurlijke weeskinderen van wijlen heer Jan Stalpert van der Wylle, kannunik van het Hof van Holland, genaamd Pouwels, Jan en Marie, een losrente van 2 pond Hollands 's jaars, gaande uit zijn huis de Witte Pauwe in de Veenstraat.
        Opten zevenden dach in Augustu anno XVC acht ende veertig.
        Oorspr. (Inv. no. 46AA.1). Met geschonden zegels van de oorkonders in groene was.
      - 1553, 46AA.2
        170.1 1553 november 8
        Jan Stalpert van der Wyele verkoopt ter weeskamer van den Haghe aan zijn zwager Adriaen Gerytsz, gezworen bode van het Hof van Holland, zijn aandeel in een rente van 2 pond Hollands 's jaars, ten laste van Claes Claesz, wonende in de Witte Pauwe
        Up huyden den VIIII dach in November anno XVc drie ende vijftich
        Oorspr. (Inv. no. 46AA.2). Authentiek extract uit "het principael weesbouck buyten geteyckent mitte letter h, folio primo, berustende in de weescamer van den Haghe"
        170.2 1553 november 10
        Pauwels van der Wyll verkoopt aan zijn zwager Adriaen Gerytsz, gezworen bode van het Hof van Holland, zijn aandeel in een rente van 2 pond Hollands 's jaars, gelijk zijn broeder Jan Stalpert dat gedaan heeft (zie regest 170.1)
        Up huyden den Xen November anno XVc drie ende vijftich
      - 1557, 46AA.3
        171.2 1557 september 16
        Willem van Crylp en Joost Jacobszoon, schepenen in den Hage, oorkonden dat Adriaen Gerritszoon, bode van het Hof van Holland, verkocht heeft aan de memorieheren in den Hage een rentebrief van 2 pond Hollands 's jaars, onder verband van zijn huis in de Molenstraet
        ... opten XVI en dach van September anno XVc seven ende vijftich
        Oorspr. (Inv. no. 46AA.3). De zegels van de oorkonders verloren.
        Deze akte moet gestoken zijn geweest door de rentebrief van 1548 august 7 (zie regest 168.3).
    - Rentebrief, groot 2 pond Hollands 's jaars, uit een huis in den Haag 1501. Met toepachtingsbrief. ('s-H. no. 1652)., 1557; 46B.1, 46B.2; 2 charters (getransfigeerd)
      regesten nrs. 186 en 261
      - 1501, 46B.1
        186 1501 Mei 18
        Schepenen in den Hage oorkonden, dat Eeuwout Jans zoon erkent schuldig te zijn aan de memorie een rente van 2 pond Hollands 's jaars, gaande uit zijn huis aan de Zuidzijde van de Voldersgraft.
        Gescreven upten XVIIIe dach in Meye int jair ons Heeren XVc ende een.
        1. Oorspr. (Inv. no. 46B.1). Met geschonden schependomszegel in groene was. Met transfix d.d. 1557 September 24 (reg. no. 261).
        2. Afschr. in Inv. no. 1A fol. LXXII.
        "Het afschr. met aanteekening: ""Geeft nuu anno XVc LX scipper Allaert."""
      - 1557, 46B.2
        261 1557 September 24
        Schepenen in den Hage pachten den memorieheeren een rente van 6 schellingen 6 penningen Hollands 's jaars toe, gaande uit schipper Allerts huis aan de zuidzijde van de Voldersgraft, wegens achterstalligheid van de rente, vermeld in den brief d.d. 1501 Mei 18 (reg. no. 186), waardoor deze gestoken is.
        Gescreven ende gepacht upten XXIIIIen dach van September anno XVc zeven ende vijftich.
        1. Oorspr. (Inv. no. 46B.2). Met geschonden zegels van Willem van Cryep en Joost Jacobs zoon in groene was.
    - Akte, waarbij den memoriemeesters 6 schellingen 11 penningen Hollands 's jaars uit een huis en erf in den Haag wordt toegepacht wegens achterstallige rente. Met oudere akten betreffende de oorspronkelijke rente, 1465 en 1554., 1558; 47; 3 charters (aaneengehecht)
      regesten nrs. 105, 258 en 262
      105 1465 October 8
      Schepenen van den Hage oorkonden, dat Claes Neelt erkent schuldig te zijn aan Willem Pieters zoon eene jaarlijksche rente van 2 pond 2 schellingen en 6 penningen Hollands, gaande uit een erf van 91/2 roede, gelegen in het Zuuteynde van den Hage over de Sint Anthonis' brug.
      Gescreven achte dage in Octobri int jair ons Heeren M CCCC vijf ende tsestich.
      1. Oorspr. (Inv. no. 47).
      2. Opgenomen in een vidimus d.d. 1554 April 14 (reg. no. 258).
      Aan het oorspr. zijn vastgehecht de brieven d.d. 1554 April 14 en 1558 Maart 18 (reg. nos. 258 on 262).
      258 1554 April 14
      Schepenen in den Hage geven vidimus van den brief d.d. 1465 October 8 (zie reg. no. 105), hun getoond door de memorieheeren aldaar.
      Opten XIIIIen dach van Aprill anno XVc vyer ende vijftich.
      Oorspr. (Inv. no. 47). Het gemeen schepenzegel verloren.
      Hieraan zijn vastgehecht de brieven d.d. 1465 October 8 en 1558 Maart 18 (zie reg. nos. 105 en 262).
      262 1558 Maart 18
      Willem van Cryep en Symon vander Does, schepenen van den Hage, pachten den memorieheeren in den Hage toe eene jaarlijksche rente van 6 schellingen 11 penningen Hollands, gaande uit Pieter Jacobs zoons huis en erf in het Zuyteynde van den Hage over de brug, wegens achterstallige rente, voortgesproten uit een rentebrief, groot 2 pond 2 schellingen 6 penningen Hollands 's jaars (zie reg. no. 105).
      Gescreven ende gepacht opten XVIIIen dach van Maert anno XVc acht ende vijftich nae gemeen scriven.
      Oorspr. (Inv. no. 47). De beide schepenzegels verloren. Deze brief is vastgehecht aan die d.d. 1554 April 14 en 1465 October 8 (zie reg. nos. 258 en 105).
    - Rentebrief, groot 20 schellingen Hollands 's jaars, uit 4 roeden land in den Haag, voor Willem Pieters zoon. ('s-H. no. G. 189)., 1465; 47A; 1 charter
      regest nr. 107
      Zie Inv. no. 47.
      107 1465 October 8
      Schepenen in den Hage oorkonden, dat Aernt Knoop erkent schuldig te zijn aan Willem Pieters zoon een rente van 20 schellingen Hollandsen 's jaars, gaande uit een erf van 4 roeden in het Zuyteynde over Sinte Anthonius' brug, dat hij van hem in erfhuur houdt.
      Gescreven achte dage in Octobri int jair ons Heren M CCCC vijf ende tsestich.
      1. Oorspr. (Inv. no. 47A). Met geschonden schepenzegel in groene was.
      2. Afschr. in Inv. no. 1A fol. LVI.
      "Onder de akte staat: ""Ghift nu Jan Nachtegael; ghift nu Dirc Jans zoon die voller. Noch een gepachten brief, die hier nae gescreven staet (reg. no. 96). Desen brief heeft meester Cornelis Bul gelost ao 1561."""
    - Rentebrief, groot 3 pond Hollands 's jaars, uit een huis in den Haag, 1559; 47B; 1 charter
      regest nr. 172.1.
      172.1 1559 januari 6
      Symon van der Does en Joest Jacobs zoon (Van Hoogenhouck), schepen van den Hage, oorkonden, dat Gryete Symons dochter erkent schuldig te zijn aan de memorieheren van St. Jacobskerk in den Hage een rente van 3 pond Hollands 's jaars, gaande uit haar huis in de Thoornstraat.
      Opten VIen January anno XVc neghen ende vijftich naer ghemeen scrijven.
      Oorspr. (Inv. no. 47B). Het zegel van de eerste oorkonder verloren, dat van de tweede in groene was.
    - Rentebrief, groot 15 Brabantsche stuivers 's jaars, uit een huis in den Haag, 1557. Verkocht aan de memorie 1561., 1557, 1561; 48.1, 48.2; 2 charters getransfigeerd)
      regesten nrs. 265 en 260
      - 1557, 48.1
        260 1557 Juni 27
        Symon van der Does en Joost Jacobs zoon (van Hoogenhouck), schepenen van den Haege, oorkonden, dat Blasius Sebastiaens zoon verkoopt aan Harman Willems zoon eene jaarlijksche rente van 15 Brabantsche stuivers, gaande uit zijn huis en erf, gelegen in de Korte tHoechstraat aldaar, welke rente ten allen tijde losbaar is met den penning 16.
        Opten XXVIIen dach in Junio anno XVc zeven ende vijftich.
        Oorspr. (Inv. no. 48.1). Met de geschonden schepenzegels van Symon van der Does en van Joost Jacobs zoon in groene was. Met transfix d.d. 1561 Maart 1 (zie reg. no. 265).
      - 1561, 48.2
        265 1561 Maart 1
        Symon van der Does en Joost Jacobs zoon (van Hoogenhouck), schepenen van den Hage, oorkonden, dat Herman Willems zoon, snijder op de Geest, overdraagt aan de memorieheeren aldaar eene jaarlijksche rente van 15 Brabantsche stuivers, vermeld in den brief d.d. 1557 Juni 27, waardoor deze gestoken is (zie reg. no.260), ter aflossing van die, welke de memorieheeren hadden uit zijn huis en erf op de Geest.
        ... opten eersten Marty anno XVc een ende tsestich stilo communi.
        "Oorspr. (Inv. no. 48.2). Met het geschonden schepenzegel van Joost Jacobs zoon in groene was; dat van Symon van der Does verloren."
    - Rentebrief, groot 4 Carolus guldens 's jaars, uit een huis in den Haag, 1559; 48A; 1 charter
      regest nr. 174.1.
      174.1 1562 augustus 4
      Jacob van Dorp en Adriaen van der Aer, schepenen van den Haghe, oorkonden dat Jan Willems zoon, priester, verkoopt aan de memorieheren van den hage een rente van 4 Carolus guldens gaande uit zijn huis in de Thoornstraat.
      Upten vyerden Augusti anno XVc twee ende tsestich
      Oorspr. (Inv. no. 48A). Het zegel van de eerste oorkonder verloren, dat van de tweede in groene was is geschonden.
    - Rentebrief, groot 18 schellingen 6 penningen Hollands 's jaars, uit een huis in den Haag. Met bijbehoorenden rentebrief d.d. 1436., 1562; 49.1, 49.2; 2 charters (aaneengehecht)
      regesten nrs. 270 en 42
      - 1436, 49.1
        42 1436 April 15
        Schepenen van den Hage oorkonden, dat Andrijs Maertijns zoon erkent schuldig te zijn aan Pieter Zoet Diricx zoon 6 pond Hollands 's jaars, gaande uit zijn huis en erf in de Papenstraet.
        Gescreven vijftyen dage in Aprille int jair ons Heeren dusent vierhondert zesse ende dertich.
        Oorspr. (Inv. no. 49.1). Het gemeen schepenzegel verloren.
        Met aangehecht charter d.d. 1562 November 23 (reg. no. 270). Het oudste charter is door vocht bedorven.
      - 1562, 49.2
        270 1562 November 23
        Schepenen van den Hage pachten den memorieheeren aldaar toe 18 schellingen 6 penningen Hollands 's jaars, gaande uit Heynrick Heynricx Scoemaeckers huis in de Papenstraet wegens achterstallige rente, voortspruitende uit den rentebrief d.d. 1436 April 15 (zie reg. no.42).
        Gescreven ende gepacht upten XXIIIen dach Novembris anno XVc twee ende tsestich.
        Oorspr. (Inv. no. 49.2). Met de geschonden schepenzegels van Symon van der Does en Adriaen Grebber Jacobs zoon in groene was.
        Vastgehecht aan reg. no. 42.
    - Twee rentebrieven, groot 3 carolusguldens en 6 pond Hollands's jaars, uit 6 morgen 4 hont en uit 12 morgen land in het Westambacht van den Haag., 1561; 50; 2 charters
      regesten nrs. 269 en 236
      236 1541 Januari 18
      Kors Pieters zoon van den Beeck en mr. Aernt Huyge zoon, schepenen van den Hage, oorkonden, dat Katherijn Adriaen Oetzierts dochter, weduwe van Pieter Huyge zoon, verkoopt aan de memorieheeren van den Hage eene jaarlijksche rente van 3 carolusguldens, gaande uit 6 morgen en 4 hont land in het Westambacht van den Hage.
      ... opten XVIIIen dach Januarii anno XVc een ende veertich nae tgemeen scriven.
      Oorspr. (Inv. no. 50). De beide schepenzegels verloren.
      Hieraan is vastgehecht de brief d.d. 1561 December 1 (zie reg. no. 269).
      269 1561 December 1
      Symon van der Does en Adriaen Grebber Jacobs zoon, schepenen van den Hage, oorkonden, dat Adriaen Pieters zoon, wonende te Eyckenduynen, verkoopt aan mr. Huych Jans zoon, memoriemeester in den Hage, eene jaarlijksche rente van 6 pond Hollands, losbaar met den penning 16 en gaande uit 12 morgen lands in het Westambacht van den Hage.
      ... upten eersten dach Decembris anno XVc een ende tsestich.
      Oorspr. (Inv. no. 50). Beide schepenzegels verloren.
      Vastgehecht aan reg. no. 236.
    - Rentebrief, groot 6 schellingen en 6 penningen Hollands 's jaars, uit een huis in den Haag., 1562; 51; 1 charter
      regest nr. 271
      271 1562 November 23
      Schepenen van den Hage pachten den memorieheeren aldaar toe 6 schellingen en 6 penningen Hollands 's jaars, gaande uit het huis van Pieternella Heynricx dochter in het Westeynde op den hoek van de Vleersteech, wegens achterstallige rente, voortgesproten uit een rentebrief, groot 2 pond Hollands 's jaars.
      Oorspr. (Inv. no. 51). Met de schopenzegels van Cornelis van Aecken en Symon van der Does in groene was.
    - Rentebrief, groot 3 Carolus guldens Vlaams 's jaars, verzekerd op een huis en landen te Eikenduinen., 1563; 51A; 1 charter
      regest nr. 175.1.
      175.1 1563 juni 21
      Jacob van Dorp en Adriaen van der Aa, schepenen in den Haghe oorkonden, dat Vincent Maertenszoon te Eyckenduynen verklaart te hebben verkocht aan de memorieheren van de Sint Jacobskerk in den Hage een losrente van 3 Carolus guldens Vlaams 's jaars, losbaar met de penning 16 en verzkered op zijn huis en landen te Eyckenduyen.
      ...den XXI Juny anno XVc drie ende tzestich
      Oorspr. (Inv. no. 51A). De beide schepenzegels verloren.
    - Rentebrief, groot 36 schellingen 6 penningen Hollands 's jaars, uit een huis in den Haag., 1564; 52; 1 charter
      regest nr. 275
      275 1564 Januari 19
      Schepenen van den Hage pachten den memorieheeren aldaar 36 schellingen 6 penningen Hollands 's jaars, gaande uit het huis toe van Belyken, Anhonis Aerts zoons weduwe, gelegen in de Thorenstraet, wegens achterstallige rente, voortgesproten uit een rentebrief, groot 4 pond Hollands 's jaars.
      Gescreven ende gepacht den XIXen January anno XVc LXIIII stilo communi.
      Oorspr. (Inv. no. 52). Met de geschonden schepenzegels van Adriaen Grebber en Claes van Dam in groene was.
    - Twee rentebrieven, groot 11 schellingen 10 penningen, en 12 schellingen 6 penningen Hollands 's jaars, uit eene poort in den Haag., 1564; 53, 53.1; 2 charters (aaneengehecht)
      regesten nrs. 273 en 274
      - Pachtbrief 11 schellingen, 1564, 53.1
        273 1564 Januari 19
        Schepenen van den Hage pachten den memorieheeren aldaar toe 11 schellingen 10 penningen Hollands 's jaars, gaande uit Jan Jans zoons poort in het mortiershuis in de Spoystraet op den hoek, wegens achterstallige rente, voortgesproten uit een rentebrief, groot 38 schellingen Hollands 's jaars.
        Gescreven ende gepacht den XIXen January anno XVc vyer ende tzestich stilo communi.
        Oorspr. (Inv. no. 53.1). Met de geschonden schepenzegels van Adriaen Grebber (Jacobs zoon van Wijck) en Claes van Dam in groene was.
        Hieraan was ooit gehecht charter d.d. 1564 Januari 19 (zie reg. no. 274).
      - Pachtbrief 12 schellingen, 1564, 53
        274 1564 Januari 19
        Schepenen van den Hage pachten den memorieheeren aldaar toe 12 schellingen 6 penningen Hollands 's jaars, gaande uit Jan Jans zoons poort in het mortiershuis, staande in de Spoystraat, wegens achterstallige rente, voortgesproten uit een rentebrief, groot 2 pond Hollands 's jaars.
        Oorspr. (Inv. no. 53.2). De schepenzegels van Adriaen Grebber en Claes van Dam verloren.
    - Rentebrief, groot 6 pond Hollands 's jaars, uit twee huizen in den Haag 1533. Verkocht aan de memorie., 1568; 54.1, 54.2; 2 charters (getransfigeerd)
      regesten nrs. 278 en 226
      - 1533, 54.1
        226 1533 Juli 14
        Schepenen van den Hage oorkonden, dat Reyer Coperslaeger verkoopt aan Jan Huyge zoon Backer eene jaarlijksche rente van 6 pond Hollands, gaande uit het door hem bewoond wordende huis en erf in de Papestraet en uit zijn huis en erf op den hoek van de Papestraet, welke rente losbaar is met den penning 16.
        ... upten XIIIIen dach July anno XVc drieëndertich.
        Oorspr. (Inv. no. 54.1). Met de geschonden schepenzegels van Kors Pieters zoon vander Beeck en van Jan Cornelis' zoon Cammaker in groene was. - Met transfix d.d. 1568 September 4 (zie reg. no. 278).
      - 1568, 54.2
        278 1568 September 4
        Schepenen van den Hage oorkonden, dat mr. Huych Jans zoon, priester, overdraagt aan de memorie in den Hage den rentebrief d.d. 1533 Juli 14, waardoor dit transfixis gestoken (zie reg. no. 226), tot onderhoud van een festum compositum van St. Lucia.
        Den IIIIen dach Septembris anno XVc acht ende tzestich.
        "Oorspr. (Inv. no. 54.2). Met het geschonden schepenzegel van Jacob van Dorp in groene was; dat van Cornelis Messing verloren."
    - Twee rentebrieven, groot 7 Carolus guldens en 13 pond Hollands 's jaars, uit een huis in Den Haag., 1568, 1569; 54A.1, 54A.2; 2 charters
      regesten nrs. 175.2 en 175.3
      - 1568, 54A.1
        175.2 1568 oktober 29
        Jacob van Dorp en Adriaen van den Velde, schepenen van den Hage, oorkonden, dat Jan Vernis, priester, verkoopt aan de memorieheren in den Hage een rente van 7 Carolus guldens 's jaars, gaande uit zijn huis in de Vlamingstraet.
        Upten XXIXen dach Octobris anno XVc acht ende tsestich.
        Oorspr. (Inv. no. 54A.1). Met de geschonden zegels van de oorkonders in groene was.
      - 1569, 54A.2
        175.3 1569 januari 22
        Jacob van Dorp en Adriaen van den Velde, schepenen van den Hage, oorkonden, dat Jan Vernis, priester, verkoopt aan de memorieheren in den Hage een rente van 13 pond Hollands 's jaars, uit zijn huis in de Vlaminckstraet.
        Upten XXIIen ach Januarii anno XVc negen ende tzestich nae gemeen schrijven.
        "Oorspr. (Inv. no. 54A.2). Het zegel van de eerste oorkonder verloren; dat van de tweede in groene was, geschonden met contrazegel.
    - Rentebrief, groot 3 pond Hollands 's jaars, uit een huis in Den Haag, verkocht aan de Memorie., 1569; 54B.1, 54B.2; 2 charters (getransfigeerd)
      regesten nrs. 175.4 en 175.5
      - 1569, 54B.1
        175.4 1569 april 13
        Jan van Ouwen en Gergorius van Moersselle, schepenen van den Hage, oorkonden dat Willem Michiels zoon, metselaar, erkent schuldig te zijn aan de kinderen van wijlen mr. Rombout van Steynenmolen en Luytgaerde Sandelings een losrente van 3 pond Hollands 's jaars, gaande uit zijn huis op de Geest.
        Upten XIIIen dach Aprilis anno XVc negen ende tsestich na Paesen.
        Oorspr. (Inv. no. 54B.1). Met de zegels van de oorkonders in groene was.
        Door deze is gestoken de brief van 1569 juni 4 (zie regest 175.5).
      - 1569, 54B.2
        175.5 1569 juni 4